# 房地产问题（名字不知道怎么起）

提问人：lbwl 时间：2010-09-29 17:28:05
就是我单位有个小区，竣工好几年了，项目也做完财务结算了，今年我们这有个大的活动(温总理都出席了），政府让我们把我们小区把楼重新刷遍漆，可能一共要 400 多万把，我们和施工单位签的合同是 400 ，后来政府又给了我 200 万，这个事情我要怎么做账啊，是给 400 万时进开发成本，政府还我 200 时冲开发成本，这么做我只有调整我项目成本了，还是往费用里进，大伙给出出主意

回答人：chenyiwei
回复 楼主 lbwl 的帖子如果是已经竣工，处于可销售状态的，则应当考虑该事项是否可能导致楼盘售价提高（但估计单纯的外部装饰不大可能）。如果仅仅是对已经建成的楼房外面重新粉刷等外部装饰，不能直接导致售价提高的，则应当直接费用化处理（ 400 万支出费用化，从政府收到 200 万按政府补助处理）。

回答人：chenyiwei
回复 板凳 lbwl 的帖子可以作为管理费用处理。